【裁判字號】    98,交聲,881
【裁判日期】    980430
【裁判案由】    交管條例聲異
【裁判全文】
臺灣板橋地方法院交通事件裁定         98年度交聲字第881號
原處分機關  交通部公路總局臺北區監理所
異  議  人
即受處分人  乙○○
上列異議人即受處分人因違反道路交通管理處罰條例案件，對於
交通部公路總局臺北區監理所98年4 月8 日所為之處分（原處分
案號：北監自裁字第裁40-C00000000號），聲明異議，本院裁定
如下：
    主  文
異議駁回。
    理  由
一、聲明異議意旨略以：本件異議人駕車係在臺北縣樹林市樹林
    陸橋往迴龍方向下橋處，見號誌為紅燈可右轉，始切出駛至
    機車道欲右轉，並非在陸橋中段違規行駛機車道，結果竟遭
    警員舉發違規，當時異議人有向警員據理力爭，惟警員不予
    理會，僅稱如有不服可以申訴，令人難以甘服，爰提出聲明
    異議云云。
二、按汽車駕駛人在多車道不依規定駕車，爭道行駛者，處新臺
    幣六百元以上一千八百元以下罰鍰；又汽車駕駛人，有違反
    道路交通管理處罰條例第45條規定者，除依原條款處罰鍰外
    ，並予記違規點數一點，道路交通管理處罰條例第45條第4
    款、第63條第1 項第1 款分別定有明文。
三、查本件異議人即受處分人乙○○駕駛車號CX-8240 號自用小
    貨車，於民國98年3 月2 日下午4 時20分許，在臺北縣樹林
    市樹林陸橋往迴龍方向行駛時，不依規定在機車專用道上爭
    道行駛之違規事實，業經臺北縣政府警察局函陳查報屬實無
    訛，有該局98年3 月31日北縣警交字第0980041230號書函影
    本1 紙在卷可稽。異議人雖具狀並到庭辯稱上開意旨云云，
    惟亦經證人即舉發警員甲○○到庭證稱：當時伊是執行交通
    稽查舉發勤務，在樹林市樹林陸橋下橋處中正路、大安南路
    口邊人行道執行取締，當時剛好號誌是紅燈右轉，異議人車
    輛還在陸橋中段下來雙白線的路段，以為可以右轉，就駛越
    雙白線切出來行駛機車專用道，伊就當場攔停舉發，告知他
    是行駛在機車專用道，他就說不是紅燈可以右轉嗎，伊就跟
    他說，他違規的行為是行駛在機車專用道，告知他後就要求
    他出示汽車駕照，當場舉發，至於該處紅燈右轉號誌，只要
    到達過雙白線之後白虛線的路段，就可以駛出右轉大安南路
    ，本件因為是當場攔停，所以沒有拍照等語明確（見本院98
    年4 月28日訊問筆錄），並提出舉發違規現場照片4 張及簡
    圖1 張為據。核諸舉發警員提出之上開違規現場照片所示，
    舉發警員執勤之地點，可直接目及本件違規地點行車情形，
    且衡諸舉發警員與異議人間，互不相識，亦無怨隙，其執行
    公務當無故意構陷異議人之理，況依異議人於本院調查時所
    稱：本件爭議即在陸橋下橋處那一小段雙白線，如果說伊是
    從雙白線轉出去的話，伊就沒有異議，但伊是在該處一小段
    雙白線跟白虛線之間切出要右轉等語（見本院上開訊問筆錄
    ），亦見異議人顯亦自認疑有自部分禁止變換車道之雙白線
    路段駛出，是舉發警員上開證述情節，應尚堪採信，至舉發
    警員於發覺異議人違規行為攔停後，其執行稽查取締之執法
    態度是否妥適，則與異議人有無違規行為無涉，尚不能執此
    以卸免異議人違規裁罰之責任。綜上所述，異議人上開所辯
    ，應不足採，其上開違規事實堪認無訛。從而，原處分機關
    據以援引上開規定，裁處罰鍰新臺幣九百元，並記違規點數
    一點，並無不當。本件異議為無理由，應予駁回。
四、據上論斷，應依道路交通案件處理辦法第19條，裁定如主文
    。
中    華    民    國    98    年    4     月    30    日
                        交通法庭  法  官  彭  全  曄
以上正本證明與原本無異
如不服本裁定應於送達後5日內向本院提出抗告狀
                                  書記官  黃  頌  棻
中    華    民    國    98    年    4     月    30    日


司法院資訊處製作；財團法人民間司法改革基金會備份。
